<!DOCTYPE html PUBLIC "-//W3C//DTD XHTML 1.0 Transitional//EN" "http://www.w3.org/TR/xhtml1/DTD/xhtml1-transitional.dtd">
<html xmlns="http://www.w3.org/1999/xhtml">
<head>
	<meta http-equiv="Content-Type" content="text/html; charset=iso-8859-1" />
	<title>Ymmärrä suomea</title>
	<style type="text/css" media="all">@import "css/styles.css";</style>
	<script type="text/javascript" src="swfobject.js"></script>
</head>
<body class="font-medium">
	<div id="main-wrapper">
		<div id="topbar"></div>
		<div id="main-menu">
			<table cellspacing="0" cellpadding="0" border="0" class="add-links"><tr>
				<td class="item"><img class="raquo" src="i/raquo.gif" alt="" height="7" width="4" /><a href="/ymmarra/index.php?moduli=sanakirja">Sanakirja</a></td>
				<td class="item"><img class="raquo" src="i/raquo.gif" alt="" height="7" width="4" /><a href="/ymmarra/index.php?moduli=verbit">Verbiluettelo</a></td>
				<td class="item"><img class="raquo" src="i/raquo.gif" alt="" height="7" width="4" /><a href="/ymmarra/index.php?moduli=kielioppi">Kielioppi</a></td>
			</tr></table>
			<table cellspacing="0" cellpadding="0" border="0"><tr>
				<td class="item"><img class="raquo" src="i/raquo.gif" alt="" height="7" width="4" /><a href="/ymmarra/index.php">Etusivu</a></td>
				<td class="item"><img class="raquo" src="i/raquo.gif" alt="" height="7" width="4" /><a href="/ymmarra/index.php?moduli=tekstit">Lukutekstit</a></td>
			</tr></table>
		</div>
		<div id="content">
			<table cellspacing="0" cellpadding="0" border="0" id="content-wrapper"><tr>
				<td>
					<div id="left-menu">
												<div class="header-verb"><span>Verbit</span></div>
						<div class="menu">
								<div class="init"><a href="/ymmarra/index.php?moduli=verbit&kirjain=a">A</a></div>
								<div class="init"><a href="/ymmarra/index.php?moduli=verbit&kirjain=e">E</a></div>
								<div class="init"><a href="/ymmarra/index.php?moduli=verbit&kirjain=h">H</a></div>
								<div class="init"><a href="/ymmarra/index.php?moduli=verbit&kirjain=i">I</a></div>
								<div class="init"><a href="/ymmarra/index.php?moduli=verbit&kirjain=j">J</a></div>
								<div class="init"><a href="/ymmarra/index.php?moduli=verbit&kirjain=k">K</a></div>
								<div class="init"><a href="/ymmarra/index.php?moduli=verbit&kirjain=l">L</a></div>
								<div class="init"><a href="/ymmarra/index.php?moduli=verbit&kirjain=m">M</a></div>
								<div class="init"><a href="/ymmarra/index.php?moduli=verbit&kirjain=n">N</a></div>
								<div class="init"><a href="/ymmarra/index.php?moduli=verbit&kirjain=o">O</a></div>
								<div class="init"><a href="/ymmarra/index.php?moduli=verbit&kirjain=p">P</a></div>
								<div class="init"><a href="/ymmarra/index.php?moduli=verbit&kirjain=r">R</a></div>
								<div class="init"><a href="/ymmarra/index.php?moduli=verbit&kirjain=s">S</a></div>
								<div class="init"><a href="/ymmarra/index.php?moduli=verbit&kirjain=t">T</a></div>
								<div class="init"><a href="/ymmarra/index.php?moduli=verbit&kirjain=u">U</a></div>
								<div class="init"><a href="/ymmarra/index.php?moduli=verbit&kirjain=v">V</a></div>
								<div class="init"><a href="/ymmarra/index.php?moduli=verbit&kirjain=y">Y</a></div>
								<div class="init"><a href="/ymmarra/index.php?moduli=verbit&kirjain=Ä">Ä</a></div>
						</div>					</div>
				</td>
				<td>
					<div id="main-content">
						<div id="path">
							<a href=".">Etusivu</a> &gt; <a href="/ymmarra/index.php?moduli=verbit&kirjain=L">L</a>						</div>
													<h1>LAINATA</h1>
						<table cellspacing="0" cellpadding="0" border="0">
							<tr>
								<td colspan="2" style="padding-bottom:10px;"><strong>Aktiivin indikatiivi</strong></td>
							</tr>
							<tr>
								<td><pre>PREESENS                   
minä     lainaan           
sinä     lainaat           
hän      lainaa            
me       lainaamme         
te       lainaatte         
he       lainaavat         

PASSIIVI
         lainataan         

IMPERFEKTI                 
         lainasin          
         lainasit          
         lainasi           
         lainasimme        
         lainasitte        
         lainasivat        

PASSIIVI
         lainattiin        

PERFEKTI
olen     lainannut         
olet     lainannut         
on       lainannut         
olemme   lainanneet        
olette   lainanneet        
ovat     lainanneet        

PASSIIVI
on       lainattu          

PLUSKVAMPERFEKTI
olin     lainannut         
olit     lainannut         
oli      lainannut         
olimme   lainanneet        
olitte   lainanneet        
olivat   lainanneet        

PASSIIVI
oli      lainattu          
</pre></td>
								<td>&nbsp;&nbsp;&nbsp;</td>
								<td><pre>  KIELTOMUOTO
  en        lainaa
  et        lainaa
  ei        lainaa
  emme      lainaa
  ette      lainaa
  eivät     lainaa


  ei        lainata

   
  en        lainannut
  et        lainannut
  ei        lainannut
  emme      lainanneet
  ette      lainanneet
  eivät     lainanneet


  ei        lainattu 


  en    ole lainannut
  et    ole lainannut
  ei    ole lainannut
  emme  ole lainanneet
  ette  ole lainanneet
  eivät ole lainanneet


  ei    ole lainattu 


  en    ollut  lainannut
  et    ollut  lainannut
  ei    ollut  lainannut
  emme  olleet lainanneet
  ette  olleet lainanneet
  eivät olleet lainanneet


  ei    ollut  lainattu
</pre></td>
							</tr>
						</table>
						<table cellspacing="0" cellpadding="0" border="0">
							<tr>
								<td colspan="2" style="padding-bottom:10px;"><strong>Aktiivin konditionaali</strong></td>
							</tr>
							<tr>
								<td><pre>PREESENS
minä     lainaisin         
sinä     lainaisit         
hän      lainaisi          
me       lainaisimme       
te       lainaisitte       
he       lainaisivat       

PASSIIVI
         lainattaisiin     

PERFEKTI
olisin   lainannut         
olisit   lainannut         
olisi    lainannut         
olisimme lainanneet        
olisitte lainanneet        
olisivat lainanneet        

PASSIIVI
olisi    lainattu          
</pre></td>
								<td>&nbsp;&nbsp;&nbsp;</td>
								<td><pre> 
  en        lainaisi
  et        lainaisi
  ei        lainaisi
  emme      lainaisi
  ette      lainaisi
  eivät     lainaisi


  ei        lainattaisi 


  en    olisi  lainannut
  et    olisi  lainannut
  ei    olisi  lainannut
  emme  olisi  lainanneet
  ette  olisi  lainanneet
  eivät olisi  lainanneet 


  ei    olisi  lainattu
</pre></td>
							</tr>
						</table>
						<table cellspacing="0" cellpadding="0" border="0">
							<tr>
								<td colspan="2" style="padding-bottom:10px;"><strong>Aktiivin potentiaali</strong></td>
							</tr>
							<tr>
								<td><pre>PREESENS
minä     lainannen         
sinä     lainannet         
hän      lainannee         
me       lainannemme       
te       lainannette       
he       lainannevat       

PASSIIVI
         lainattaneen      

PERFEKTI
lienen   lainannut         
lienet   lainannut         
lienee   lainannut         
lienemme lainanneet        
lienette lainanneet        
lienevät lainanneet        

PASSIIVI
lienee   lainattu          
</pre></td>
								<td>&nbsp;&nbsp;&nbsp;</td>
								<td><pre> 
   en       lainanne
   et       lainanne
   ei       lainanne
   emme     lainanne
   ette     lainanne
   eivät    lainanne


   ei       lainattane 


  en    liene  lainannut
  et    liene  lainannut
  ei    liene  lainannut
  emme  liene  lainanneet
  ette  liene  lainanneet
  eivät liene  lainanneet


  ei    liene  lainattu
</pre></td>
							</tr>
						</table>
						<table cellspacing="0" cellpadding="0" border="0">
							<tr>
								<td colspan="2" style="padding-bottom:10px;"><strong>Aktiivin imperatiivi</strong></td>
							</tr>
							<tr>
								<td><pre>PREESENS

(sinä)   lainaa            
(hän)    lainatkoon        
(me)     lainatkaamme      
(te)     lainatkaa         
(he)     lainatkoot        

PASSIIVI
         lainattakoon      

PERFEKTI

ole      lainannut         
olkoon   lainannut         
olkaamme lainanneet        
olkaa    lainanneet        
olkoot   lainanneet        

PASSIIVI

olkoon   lainattu          
</pre></td>
								<td>&nbsp;&nbsp;&nbsp;</td>
								<td><pre> 

  älä       lainaa
  älköön    lainatko
  älkäämme  lainatko
  älkää     lainatko
  älkööt    lainatko


  älköön    lainattako 



  älä      ole  lainannut
  älköön   olko lainannut
  älkäämme olko lainanneet
  älkää    olko lainanneet
  älkööt   olko lainanneet



  älköön   olko lainattu
</pre></td>
							</tr>
						</table>
						<table cellspacing="0" cellpadding="0" border="0">
							<tr>
								<td colspan="2" style="padding-bottom:10px;"><strong>Verbin nominaalimuodot</strong></td>
							</tr>
							<tr>
								<td><pre>I INFINITIIVI              

Lyhyempi muoto:            
         lainata           

Pitempi muoto:             
         lainatakseni      
         lainataksesi
         lainatakseen
         lainataksemme
         lainataksenne
         lainatakseen

III  INFINITIIVI           

inessiivi    lainaamassa   
elatiivi     lainaamasta   
illatiivi    lainaamaan    
adessiivi    lainaamalla
abessiivi    lainaamatta   
instruktiivi lainaaman     
                           
Passiivi
instruktiivi lainattaman   
                           
                           
</pre></td>
								<td>&nbsp;&nbsp;&nbsp;</td>
								<td><pre>  II INFINITIIVI

  inessiivi     lainatessa
  instruktiivi  lainaten

  Passiivi
  inessiivi     lainattaessa 






  IV INFINITIIVI

  nominatiivi   lainaaminen
  partitiivi    lainaamista
    

  I PARTISIIPPI 
  aktiivi       lainaava
  passiivi      lainattava 

  II PARTISIIPPI 
  aktiivi       lainannut
  passiivi      lainattu
</pre></td>
							</tr>
						</table>

					</div>
				</td>
			</tr></table>		</div>
		<div id="footer"><a href="http://www.oph.fi/"><img src="i/oph_logo_ymmarrasuomea.gif" width="157" height="35" alt="OPH" /></a></div>
	</div>
</body>
</html>
